【裁判字號】    97,審訴,863
【裁判日期】    970430
【裁判案由】    毒品危害防制條例
【裁判全文】
臺灣桃園地方法院刑事判決             97年度審訴字第863號
公  訴  人  臺灣桃園地方法院檢察署檢察官
被      告  甲○○
指定辯護人  本院公設辯護人  陳瑞明
上列被告因違反毒品危害防制條例案件，經檢察官提起公訴（97
年度毒偵字第71號、第90號），嗣被告於準備程序進行中為有罪
之陳述，經本院合議庭裁定由受命法官獨任進行簡式審判程序後
，聲請改依協商程序而為判決，本院判決如下：
    主  文
甲○○施用第一級毒品，累犯，處有期徒刑捌月又拾伍日，扣案
之海洛因肆包連同包裝袋肆只（合計淨重零點肆公克、空包裝
總重零點柒伍公克）均沒收銷燬之；又施用第二級毒品，累犯，
處有期徒刑肆月又拾伍日；又施用第一級毒品，累犯，處有期徒
刑玖月又拾伍日。應執行有期徒刑壹年捌月，扣案之海洛因肆包
連同包裝袋肆只（合計淨重零點肆公克、空包裝總重零點柒伍
公克）均沒收銷燬之。
    事實及理由
一、本件被告所犯係死刑、無期徒刑或最輕本刑為三年以上有期
    徒刑以外之罪，其於準備程序中就被訴事實為有罪之陳述，
    經本院告知簡式審判程序之旨，並聽取公訴人、被告及辯護
    人之意見後，爰依刑事訴訟法第273 條之1 第1 項規定合議
    裁定由受命法官獨任進行簡式審判程序。
二、被告甲○○前有重利、違反毒品危害防制條例等前科，其中
    於民國93年間，因施用毒品案件，經本院以93年度毒聲字第
    936 號裁定送觀察、勒戒後，認無繼續施用毒品傾向，於93
    年8 月5 日釋放出所，並經臺灣桃園地方法院檢察署檢察官
    於93年8 月6 日以93年度毒偵字2832號為不起訴處分。另於
    94年間，因違反毒品危害防制條例案件，經本院以94年度訴
    字第1142號判決判處有期徒刑7 月確定，於95年6 月28日徒
    刑執行完畢。又於95年間，因違反毒品危害防制條例案件，
    經本院以95年度訴字第1094號判決判處有期徒刑8 月確定，
    於96年6 月8 日縮短刑期執行完畢（均構成累犯）。
三、詎其仍不知悔改，明知海洛因、甲基安非他命為毒品危害防
    制條例第2 條第2 項第1 款、第2 款所規定之第一、二級毒
    品，不得非法持有、施用，竟分別於下述時、地施用毒品：
  (一)基於施用第一級毒品海洛因之犯意，於96年12月11日上午6
    時許，在桃園縣桃園市○○路943 巷27號住處，施用第一級
    毒品海洛因1 次；另基於施用第二級毒品甲基安非他命之犯
    意，於96年12月12日某時，在上址住處，施用第二級毒品甲
    基安非他命1 次。嗣於96年12月12日凌晨0 時許，在桃園縣
    桃園市○○○街29號處為警查獲，並扣得其所有之海洛因4
    包連同包裝袋4 只（合計淨重0.43公克、空包裝總重0.75公
    克）及高志豪所有之注射針筒5 支、尤文輝所有之海洛因1
    包及注射針筒1 支、白雲森所有之注射針筒1 支、黃明香所
    有之海洛因16包等10項物品。
  (二)基於施用第一級毒品海洛因之犯意，於96年12月14日某時，
    在桃園縣桃園市○○○街29號友人住處，施用第一級毒品海
    洛因1 次。嗣於96年12月14日18時10分許，在上址為警查獲
    ，並扣得高志豪所有之海洛因殘渣袋2 只及注射針筒2 支。
    案經臺北縣政府警察局三峽分局報請、桃園縣政府警察局桃
    園分局報請臺灣桃園地方法院檢察署檢察官偵查起訴。
四、證據名稱：
  (一)被告於本院準備程序中之自白。
  (二)台灣檢驗科技股份有限公司濫用藥物檢驗報告暨臺北縣政府
    警察局三峽分局查獲毒品危害防制條例按姓名對照表北縣警
    峽刑字第0960036795號、台灣檢驗科技股份有限公司濫用藥
    物檢驗報告暨桃園縣政府警察局桃園分局被採尿人尿液暨毒
    品真實姓名與編號對照表、法務部調查局濫用藥物實驗室97
    年2 月18日調科壹字第09723008720 號鑑定書各1 紙在卷可
    稽。
  (三)海洛因4 包連同包裝袋4 只（合計淨重0.43公克、空包裝總
    重0.75公克）扣案可資佐證。
五、本件經檢察官與被告於審判外達成協商之合意且被告已認罪
    ，其合意內容為：就其2 次施用第一級毒品部分，被告願受
    科刑範圍各為有期徒刑8 月又15日、9 月又15日，就其施用
    第二級毒品部分，被告願受科刑範圍為有期徒刑4 月又15日
    ，應執行有期徒刑1 年8 月。經查，上開協商合意並無刑事
    訴訟法第455 條之4 第1 項所列情形之一，檢察官聲請改依
    協商程序而為判決，本院爰不經言詞辯論，於協商合意範圍
    內為協商判決，合予敘明。
六、扣案之海洛因4 包連同包裝袋4 只（合計淨重0.43公克、空
    包裝總重0.75公克），經送法務部調查局濫用藥物實驗室鑑
    定結果，確含海洛因成分，有法務部調查局濫用藥物實驗室
    97年2 月18日調科壹字第09723008720 號鑑定書1 紙在卷可
    稽，均應依毒品危害防制條例第18條第1 項前段規定，沒收
    銷燬之；包裹第一級毒品海洛因之包裝袋與前開海洛因毒品
    無從完全剝離，併依毒品危害防制條例第18條第1 項前段規
    定，沒收銷燬之。另扣案之其餘如犯罪事實欄(一)、(二)所示之
    物，無證據證明係被告所有，為遭共同查獲之同案被告高志
    豪、尤文輝、白雲森、黃明香所有，業據同案被告高志豪、
    尤文輝、白雲森、黃明香於警訊中供證在卷，為保存證據起
    見，爰不另宣告沒收，附此敘明。
七、應適用之法條：刑事訴訟法第273 條之1 第1 項、第455 條
    之4 第2 項、第455 條之8 ，毒品危害防制條例第10條第1
    項、第2 項、第18條第1 項前段，刑法第11條、第47條第1
    項、第51條第5 款。
八、本判決除有刑事訴訟法第455 條之4 第1 項第1 款、第2 款
    、第4 款、第6 款、第7 款所定情形之一，或違反同條第2
    項規定者外，不得上訴。
九、如不服本件判決，得自收受判決送達之日起10日內，向本院
    提出上訴書狀，上訴於第二審法院。
本案經檢察官鄭堤升到庭執行職務。
中    華    民    國    97    年    4     月    30    日
                  刑事庭    法  官  徐  培  元
以上正本證明與原本無異。
                            書記官  楊  美  慧
中    華    民    國    97    年    5     月    2     日
附錄論罪科刑依據之法條：
毒品危害防制條例第10條
施用第一級毒品者，處 6 月以上 5 年以下有期徒刑。
施用第二級毒品者，處 3 年以下有期徒刑。


司法院資訊處製作；財團法人民間司法改革基金會備份。
